【裁判字號】    90,親,116
【裁判日期】    901018
【裁判案由】    否認父女關係存在
【裁判全文】
臺灣高雄地方法院民事判決  九十年度親字第一一六號
    原      告  甲○○
    被      告  丙○○
                乙○○
右當事人間否認子女事件，本院判決如左：
    主      文
確認被告乙○○（民國九十年五月二十二日生）非原告甲○○與被告丙○○二人受胎
所生。
訴訟費用由被告負擔。
    事      實
甲、本件原告主張：緣原告甲○○與被告丙○○原係夫妻關係，但自民國七十六年起
    被告丙○○即離家出走，行蹤不明，長達十四年之久，因顧及子女家庭問題，於
    八十八年一月四日向法院聲請離婚成立，惟原告於九十年五月二十四日收到彰化
    戶政事務所書函，發現原告甲○○戶口內多出一位次女即被告乙○○（係於九十
    年五月二十二日在彰化戶政機關辦理出生戶籍登記）。原告甲○○與被告丙○○
    於八十八年一月四日離婚成立，而被告乙○○出生於七十九年十二月二十一日，
    應屬婚生子女，惟因被告丙○○離家達十四年之久，未曾聯絡，原告甲○○認定
    被告乙○○非親生子女，故依民法親屬編第一千零六十三條規定，提出否認之訴
    等語。
乙、被告丙○○則稱：當時我尚未與原告離婚，在七十六年我離家後，即未與原告同
    居，被告乙○○確實不是原告之女，而是我與訴外人王俊卿所生；另被告乙○○
    則謂：我沒有見過原告，母親告訴我，父親是王俊卿等語，並均同意原告之請求
    。
丙、得心證之理由：
一、按妻之受胎，係在婚姻關係存續中者，固推定其所生子女為婚生子女；惟該推定
    ，如夫妻之一方能證明妻非自夫受胎者，得於知悉子女出生之日起一年內提起否
    認之訴，此觀民法第一千零六十三條第一、二項規定自明。
二、原告主張被告乙○○雖係伊與被告丙○○於婚姻關係存續中所生子女，惟被告乙○○並非被告丙○○自原告受胎所生之事實，業據原告提出戶籍謄本一件為證，
    且被告丙○○自陳被告乙○○非伊自原告受胎所生；復經本院囑託財團法人長庚
    紀念醫院高雄分院鑑定上開事項，該院鑑定結果亦認原告甲○○與被告乙○○間
    不具有親子關係，有該院九十年八月三十日長庚院高字第二四九五號函附親子鑑
    定報告書一件在卷可按。綜上言之，堪信原告之主張為真正。
三、揆諸上開說明，被告乙○○顯非被告丙○○自原告甲○○受胎所生之子女；從而
    ，原告依民法第一千零六十三條第二項之規定，訴請確認被告乙○○非被告丙○○與原告之婚生子女，即屬正當，應予准許。
四、訴訟費用負擔之依據：民事訴訟法第七十八條。
中    華    民    國    九十    年      十      月        十八          日
                                台灣高雄地方法院民事第一庭
                                    法  官  陳  信  伍
右為正本，係照原本作成。
如不服本判決，應於送達後廿日內，向本院提出上訴狀。
中    華    民    國    九十    年      十      月        十八          日
                                    書記官  李  梅  芬


司法院資訊處製作；財團法人民間司法改革基金會備份。
